# 长期股权投资核算方法的转换及处置的区别

提问人：soar21cn 时间：2017-02-25 17:52:49
各位，请教一下，长期股权投资核算方法的转换及处置有什么区别？好像处置与转换有重叠的地方。谢谢！

回答人：chenyiwei
请查阅本版面上关于“跨越会计处理界线”的相关讨论帖子。涉及跨越会计处理界线的，则在转换时需按处置处理。需注意：个别报表层面和合并报表层面对“跨越会计处理界线”的界定不同。